臺灣桃園地方法院刑事判決　　　　　　　　　　　　九十一年度易字第二六八號
　　公　訴　人　臺灣桃園地方法院檢察署檢察官
　　被　　　告　乙○○　男　三.
應調取本院九十一年易字第五八一號竊盜案件（孟）及桃園地檢九十一年執字第五
　０一九號（己）案卷查明執行狀況。
右列被告因竊盜案件，經檢察官提起公訴（九十一年度偵字第二○六八號），本院判
決如左：
    主      文
乙○○連續攜帶兇器竊盜，處有期徒刑捌月，扣案之扳手乙支及鑰匙貳支均沒收。
    事      實
一、乙○○有下列前案紀錄（於本件均不構成累犯）：
  (一)曾因違反肅清煙毒條例案件，於民國（下同）八十三年十一月八日，經本院以八
    十三年訴緝字第二四七號（原八十三年訴字第八四八號）判處有期徒刑二年，嗣
    於八十三年十二月八日確定。
  (二)又因犯普通竊盜罪，於八十四年一月二十五日，經本院以八十三年易字第四四五
    三號判處有期徒刑一年二月，嗣於八十四年三月二十三日確定。
  (三)嗣前開二項罪刑，於八十五年二月二十九日，經本院以八十五年聲字第三六三號
    裁定應執行有期徒刑三年，嗣於八十五年三月十一日確定，並於八十四年十月二
    十四日送監執行，指揮書執行完畢日期為八十七年十月二十日。嗣於八十六年三
    月十四日縮刑假釋出獄，應至八十七年十月二十日始行期滿。惟嗣後假釋被撤銷
    ，殘刑一年七月六日，並於九十年五月十五日接續(五)執行，指揮書執行完畢日期
    為九十一年十二月二十日。嗣又與(五)之三年四月合併計算刑期，於八十九年十月
    十六日縮刑假釋出獄，指揮書執行完畢日期為九十一年十月十五日。惟嗣後假釋
    又被撤銷，殘刑一年十一月二十九日並於九十一年九月十二日接續執行，指揮書
    執行完畢日期為九十三年九月九日。
  (四)又因犯普通竊盜罪，於八十四年十月十一日，經本院以八十四年易字第三八九四
    號判處罰金，罰金五０００元，嗣於八十五年一月二十六日確定，本應於八十七
    年十月二十一日接續執行，指揮書執行完畢日期為八十七年十一月五日，惟於八
    十六年二月四日罰金繳清執行完畢。
  (五)又因違反肅清煙毒條例案件，於八十六年十二月十日，經本院以八十六年訴字第
    一五五０號判處有期徒刑三年四月，嗣經上訴，於八十七年一月八日撤回上訴而
    告確定，並於八十七年五月二十七日送監執行，指揮書執行完畢日期為九十年五
    月十四日。嗣與(二)之殘刑一年七月六日合併計算刑期，於八十九年十月十六日縮
    刑假釋出獄，指揮書執行完畢日期為九十一年十月十五日。惟嗣後假釋又被撤銷
    ，殘刑一年十一月二十九日並於九十一年九月十二日接續執行，指揮書執行完畢
    日期為九十三年九月九日。
  (六)又因犯竊盜未遂罪，於九十一年六月二十八日，經本院以九十一年易字第五八一
    號判處拘役五十五日，嗣經上訴，於九十一年九月三日撤回上訴而告確定，並於
    九十三年九月十日接續執行，指揮書期滿日期為九十三年九月十日？
二、詎猶不知悔改，意圖為自己不法之所有，基於概括之犯意：
  (一)先於九十一年七月十二日晚間二十時許，在桃園縣龜山鄉○○路五號前，以將自
    備鑰匙乙支，插入鑰匙孔啟動之方式，下手竊取永宏興所有車牌號碼ＮＤＥ─４
    ０１號重機車，得手後供己騎用。
  (二)乙○○為免遭警追緝，再於九十一年七月三十一日下午十五時許，在桃園縣龜山
    鄉○○路旁，持其所有，客觀上可供凶器使用之扳手乙支，以拆卸之方式，竊取
    邱柏川所有ＨＸＸ─５２８號機車車牌乙面，得手後懸掛於其前開竊得之車號Ｎ
    ＤＥ─４０１號重機車上。
  (三)嗣乙○○於九十一年八月一日下午十七時四十分許，為警在桃園縣桃園市○○街
    三十二號前攔檢查獲，並扣得鑰匙乙支。
  (四)乙○○獲交保後，竟仍不知悛悔，復於九十一年八月六日晚間十九時許，在桃園
    縣大溪鎮○○路五十四號前，持前開所有可供兇器使用之扳手乙支挖開電門，再
    以自備鑰匙乙支啟動之方式，下手竊取甲○○所有車號ＬＵＯ─３３５號重機車
    ，得手後供己代步之用。
  (五)末於九十一年八月十日晚間二十時三十分許，乙○○騎乘前開ＬＵＯ─３３５號
    贓車，在桃園縣桃園市○○路三二四號前，為警攔檢查獲，並扣得鑰匙及扳手各
    乙支。
三、案經桃園縣警察局桃園分局報請台灣桃園地方法院檢察署檢察官偵查起訴。
    理      由
一、被告之供述：
    右揭事實，業據被告迭於警偵訊及本院審理中坦承不諱。
二、認定犯罪事實所憑之證據及理由：
    被告自白，核與證人即被害人永宏興、邱柏川、甲○○分別於警訊中指述失竊之
    情節相合，並有車籍作業資料及贓物領據三紙附卷可稽，此外，復有鑰匙二把、
    扳手乙支扣案可資佐證，堪信其自白符於事實，允可憑採。本件事證明確，被告
    犯行足以認定。
三、法律適用：
  (一)被告自承先後用以竊盜之六角扳手乙支，客觀上對於人之生命、身體具有危險性
    ，足供兇器使用。其持以實施事實欄二(二)(四)之竊盜行為，核犯刑法第三百二十一
    條第一項第三款之攜帶兇器加重竊盜罪。
  (二)又其如事實欄二(一)之行為，係犯同法第三百二十條第一項之普通竊盜罪。
  (三)被告先後三次竊盜犯行，時間緊接，竊盜基本構成要件相同，顯係基於概括犯意
    而為，為連續犯，應依刑法第五十六條規定，論以一重之攜帶兇器加重竊盜罪，
    並依法加重其法定本刑。
四、科刑及其審酌事項：
    爰審酌被告犯罪動機、目的、手段，犯罪時所受之刺激及其品行、生活狀況、智
    識程度、竊取財物之價值、犯罪所生之損害，及犯罪後坦承犯行態度良好等一切
    情狀，量處如主文所示之刑，以示懲誡。
五、沒收：
    扣案之扳手乙支（此為凶器）及鑰匙二支，均為被告所有，供其犯罪所用之物，
    應依刑法第三十八條第一項第二款之規定宣告沒收。
據上論斷，應依刑事訴訟法第二百九十九條第一項前段，刑法第三百二十條第一項第
三款、第五十六條、第三十八條第一項第二款，罰金罰鍰提高標準條例第一條前段，
判決如主文。
本案經檢察官張啟聰到庭執行職務。
中　　　華　　　民　　　國　　九十一　　年　　 十二 　　月　　三十一　　日
                                臺灣桃園地方法院刑事第五庭
                                  法　    官    江  德  民
右正本證明與原本無異。
如不服本判決，應於判決送達後十日內，向本院提出上訴狀。
                                  法院書記官    常  毓  生
中　　　華　　　民　　　國　　九十一　　年　　 十二 　　月　　三十一　　日
附論罪科刑依據之法條：
刑法第三百二十條第一項（普通竊盜罪）
意圖為自己或第三人不法之所有，而竊取他人之動產者，為竊盜罪，處五年以下有期
徒刑，拘役或五百元以下罰金。
第三百二十一條 (加重竊盜罪)
犯竊盜罪而有左列情形之一者，處六月以上五年以下有期徒刑：
一  於夜間侵入住宅或有人居住之建築物、船艦，或隱匿其內而犯之者。
二  毀越門扇、牆垣或其他安全設備而犯之者。
三  攜帶兇器而犯之者。
四  結夥三人以上而犯之者。
五  乘火災、水災或其他災害之際而犯之者。
六  在車站或埠頭而犯之者。
前項之未遂罰之。
